# 应付工程款是否作为资本性应付项目，在应付账款核算是否合理

提问人：土豆拉拉 时间：2022-03-18 16:26:24
请问陈老师，实务中应付的工程款劳务款等属于非经营性应付，按照会计科目的使用原则，是在应付账款核算更合理还是应该在其他应付款或者其他非流动负责核算更合理呢？

回答人：chenyiwei
应付工程款对应的现金流量属于投资活动，因此不属于“经营性应付项目”，理论上作为其他应付款核算更合理。